【裁判字號】    97,訴,384
【裁判日期】    970930
【裁判案由】    給付借款
【裁判全文】
臺灣基隆地方法院民事判決               97年度訴字第384號
原      告  台灣土地銀行股份有限公司
法定代理人  丁○○
訴訟代理人  甲○○
被      告  丙○○
上列當事人間請求給付借款事件，本院於民國97年 9月23日言詞
辯論終結，判決如下：
    主  文
被告應給付原告新臺幣貳佰捌拾捌萬陸仟柒佰陸拾貳元，及其中
新臺幣貳佰柒拾參萬肆仟陸佰柒拾玖元自民國九十二年五月二十
三日起至清償日止，按週年百分之七點二五計算之利息，暨自民
國九十二年五月二十三日起至清償日止，按上開利率百分之二十
計算之違約金。
訴訟費用新臺幣貳萬玖仟陸佰壹拾壹元由被告負擔。
    事實及理由
一、按訴狀送達後，原告不得將原訴變更或追加他訴，但擴張或
    減縮應受判決事項之聲明者，不在此限，民事訴訟法第 255
    條第1項第3款定有明文。原告原起訴請求被告給付新臺幣（
    下同）2,886,762元，及自民國92年5月23日起至清償日止，
    按年息7.25%計算之利息，並自92年5月23日起按上開利率20
    %計算之違約金，之後減縮被告應給付2,886,762元，及其中
    2,734,679 元按上開方式計算之利息、違約金，符合上開法
    律規定，先予敘明。
二、原告起訴主張：訴外人乙○○於88年 8月25日邀同被告為連
    帶債務人，向原告借款新臺幣 5,000,000元，約定借款期限
    20年（自88年8月25日起至108年8月25日止），共分240期按
    期平均攤還本息，如有一期不履行，即視為全部到期，前 2
    年利息按原告牌告基本放款利率減0.91碼計算，第3年起加1
    .64 碼機動計息，之後機動調整計息，且如逾期清償，自逾
    期之日起6個月內，按借款利率10%、逾期 6個月以上者，就
    超過部分按借款利率 20%加計違約金。不料訴外人乙○○未
    依約履行，經原告聲請強制執行受分配後，尚欠如主文第 1
    項所示之本金、利息及違約金未清償，為此提起本件訴訟。
三、被告則以：被告與訴外人乙○○係代訴外人于倫建設公司借
    款，由于倫建設公司繳納利息，原告並未通知利息未繳，原
    告應有責任，且抵押物被拍賣時因景氣不佳而未能賣得高價
    等語抗辯，求為駁回原告之訴。
四、經查：原告主張之上開事實，業據提出與其主張相符之借據
    、授信約定書、本院民事執行處92年7月3日91年執字第7151
    號強制執行金額計算書分配表等件影本為證，且為被告所不
    爭執，應堪信為真實。雖被告辯稱其係代訴外人于倫建設公
    司借款，惟消費借貸及連帶保證契約係由原告與被告、訴外
    人乙○○所訂立，被告即有依契約償還債務之責任，所辯不
    足採信。從而，原告依連帶保證契約之法律關係，請求被告
    給付如主文第 1項所示之本金、利息及違約金，為有理由，
    應予准許。
五、本件訴訟費用即第1審裁判費29,611元，由被告負擔。
六、結論：本件原告之訴為有理由，依民事訴訟法第78條、第87
    條第1項，判決如主文。
中    華    民    國    97    年    9     月    30    日
                  民事庭法  官  陳湘琳
以上正本係照原本作成。
對於本件判決如有不服，應於收受送達後20日內向本院提出上訴
書狀，敘述上訴之理由，上訴於臺灣高等法院，並按他造當事人
之人數附具繕本。
中    華    民    國    97    年    9     月    30    日
                        書記官  張宏賓


司法院資訊處製作；財團法人民間司法改革基金會備份。
